臺灣臺北地方法院刑事判決　　　　　　　　　　　　 九十三年度訴字第二一五號
　　公　訴　人　臺灣臺北地方法院檢察署檢察官
　　被　　　告　己○○
　　指定辦護人　乙○公設辯護人唐禎琪
右列被告因強盜案件，經檢察官提起公訴（九十三年度偵字第一九九九號）及移送併
案審理（九十三年度偵字第一九九八號），乙○判決如左：
    主　　　文
己○○連續意圖為自己不法之所有，攜帶兇器，以脅迫至使不能抗拒，而使他人交付
其物，累犯，處有期徒刑玖年。
扣案之玩具空氣手槍壹把（含彈匣壹個）沒收之。
    事      實
一、己○○曾於民國八十二年十二月間，因違反麻醉藥品管理條例案件，經乙○判處
    有期徒刑五月，緩刑三年確定，嗣於八十四年三月緩刑期間內再犯煙毒案件，經
    臺灣士林地方法院判處有期徒刑三年二月確定，前揭緩刑之宣告乃經乙○裁定撤
    銷，二罪併予執行，於八十六年七月二十九日縮短刑期假釋出監，至八十八年五
    月十四日縮刑期滿假釋未經撤銷而視為執行完畢，猶不知悔改，基於意圖為自己
    不法所有之概括犯意，於九十二年四月十九日晚上七時四十五分許，持其所有可
    供兇器使用，客觀上對人之生命、身體、安全構成威脅之仿ＢＥＲＥＴＴＡ廠九
    二ＦＳ型半自動手槍外型製造之不具殺傷力之玩具空氣手槍一支（含彈匣一個，
    槍枝管制編號0000000000號，槍管內具金屬襯管，槍身長二十四公分
    、高十三公分、重三三六公克。），至臺北市中山區○○○路○段五十三巷十四
    號「櫻櫻賓館」內，向甲○○○佯稱：要租房子云云，並環顧四週，確定無其他
    人在場時，即自褲袋內掏出該玩具空氣手槍，指向甲○○○之胸前，喝令：交出
    錢財，否則就要開槍等語，以此脅迫方法，至使甲○○○心生畏懼，不敢抗拒，
    將櫃子抽屜打開，交付其新臺幣（下同）一千六百元現金及丙○○所有之行動電
    話一支（摩托羅拉廠牌、Ｖ三六八八型、序號000000000000000
    、門號0000000000），其得手後，立即逃離現場，將該強盜所得之行
    動電話持往不知情之丁○○開設之中古手機行變賣換現，所得均花用殆盡。復於
    九十二年四月二十日晚上十一時三十五分許，戴口罩、帽子，並攜帶前一日作案
    所用之同一玩具空氣手槍一支，至臺北市○○區○○街二段九十巷五號之三「日
　　新藥局」內，見僅有戊○○一人顧店，先藉詞買藥，隨即從腋下掏出該玩具空氣
  　手槍，喝令戊○○交付所有的金錢，以此脅迫方法，至使戊○○不敢抗拒，交付
    收銀機及抽屜內計二千八百零七元之現金（包括裝放現金之鋼盒一個），得手後
    ，並要戊○○跪下轉身背對之，以利其逃逸，適臺北市政府警察局大同分局寧夏
    派出所替代役林長青進入「日新藥局」，戊○○即大喊強盜，林長青立刻予以追
    捕，臺北市政府警察局萬華分局保安警察大隊第三中隊警員並趕赴支援，旋於同
    日晚間十一時四十分許，在臺北市萬華區○○○路與漢口街口逮捕己○○，並扣
    得該玩具空氣手槍一支（含彈匣一個）。同年五月二十六日下午二時四十分許，
    經臺北市政府警察局新店分局警員提訊羈押中之己○○，始確知係其強盜「櫻櫻
    賓館」財物之行為人。
二、案經臺北市警察局萬華分局報請臺灣臺北地方法院檢察署檢察官偵查起訴及臺北
    縣政府警察局新店分局報請臺灣臺北地方法院檢察署檢察官移送併辦審理。
    理      由
一、右揭事實，業據被告己○○於警詢、檢察官訊問時、乙○準備程序及審理時均坦
    承不諱，其持玩具空氣手槍使「櫻櫻賓館」甲○○○交付財物之行為，核與被害
    人甲○○○、被害人丙○○及中古手機行老闆丁○○於警詢時之陳述情節相符，
　　並經被害人王嫦娥、丁○○分別指認被告即為強盜財物之人及販售行動電話之人
  　無誤，有指證相片二紙附卷可按（詳見九十二年度偵字第一四二二０號偵卷第十
　　六頁、第十七頁）；其持玩具空氣手槍使「日新藥局」戊○○交付財物之行為，
　  核與被害人戊○○於警詢、檢察官偵訊時之指證述情節相符，並有臺北市政府警
    察局大同分局寧夏派出所替代役林長青之報告及贓物認領保管收據各一紙附卷可
    稽（詳見九十二年度偵字第一０二一九號偵卷第九頁、第十六頁），被告於審判
    外及乙○審理時所為任意性之自白應與事實相符。此外，扣案之玩具空氣手槍一
    支經內政部警政署刑事警察局鑑驗結果，採集可資比對之指紋一枚，與檔存被告
    指紋卡右環指指紋相符，係一仿ＢＥＲＥＴＴＡ廠九二ＦＳ型半自動手槍外型製
　　造之不具殺傷力之玩具空氣手槍（含彈匣一個，槍枝管制編號00000000
  　00號，槍管內具金屬襯管。），此有內政部警政署刑事警察局刑紋字第０九二
    ００七九七一三號鑑驗書（含指紋卡片、比對論據）與刑鑑字第０九二００七二
    七九０號槍彈鑑定書（含槍枝照片）等影本各一件附卷可按（詳見九十二年度偵
    字第一０二一九號偵卷第四十四頁至第四十六頁、九十三年度偵字第一九九九號
    偵卷第十九頁至第二十二頁）；乙○於審理時以尺、電子磅秤當庭勘驗該玩具空
    氣手槍之大小及重量，結果為「槍身長二十四公分、高十三公分、重三三六公克
    」（詳見乙○審理筆錄），則雖被告持以強盜之玩具空氣手槍經鑑定結果，認不
    具殺傷力，然其外型酷似真槍、槍管內並具金屬襯管，對於一般無使用槍枝經驗
    者，無法立即判定該槍枝之真偽及有無殺傷力等情，客觀上當足對人之生命、身
    體、安全構成威脅，可供兇器使用，應堪認定。因此，被告以此兇器近身朝女性
    被害人甲○○○、戊○○喝斥，當足至使心生畏懼，意思自由受到壓制，而達於
    不能抗拒之狀態。綜上所述，本件事證明確，被告犯行堪以認定，應依法論科。
二、按刑法第三百二十一條第一項第三款之攜帶兇器竊盜罪，係以行為人攜帶兇器竊
    盜為其加重條件，此所謂兇器，其種類並無限制，凡客觀上足對人之生命、身體
    、安全構成威脅，具有危險性之兇器均屬之，且祇須行竊時攜帶此種具有危險性
    之兇器為已足，並不以攜帶之初有行兇之意圖為必要（最高法院七十九年臺上字
    第五二五三號判例可資參照）。查被告持以強盜所用之扣案玩具空氣手槍一支，
    經鑑定結果雖不具殺傷力，但其外型酷似真槍、槍管內並具金屬襯管，槍身長二
    十四公分、高十三公分、重達三三六公克，客觀上足對人之生命、身體、安全構
    成威脅，當可供兇器使用（最高法院九十二年度臺上字第一三三二號判決意旨參
    照），已如前述，其以此等兇器近身朝女性被害人甲○○○、戊○○喝斥，當足
    至使被害人心生畏懼，意思自由受到壓制，而達於不能抗拒之狀態，核其所為，
    係犯刑法第三百三十條第一項之攜帶兇器強盜罪（犯刑法第三百二十八條之強盜
　　罪，有同法第三百二十一條第一項第三款之情形。），而強取財物罪之內容當然
　  含有使人行無義務之事或妨害人行使權利或剝奪人行動自由等妨害自由之性質，
    強盜罪一經成立，則妨害自由、強制之行為，即已包含在內，自無另行成立妨害
    自由罪名之餘地（最高法院八十二年度臺上字第四八０號判決意旨參照），公訴
    人認應依刑法第三百二十八條第一項之普通強盜罪處斷，容有未恰；惟起訴事實
    相同，爰依刑法第三百條規定變更起訴法條。檢察官移送被告至「櫻櫻賓館」強
    盜財物併案審理部分，因被告先後至「櫻櫻賓館」、「日新藥局」強盜財物二犯
    行間，時間緊接，方法相同，所犯係構成要件相同之罪名，顯係基於概括犯意而
    為之，應依刑法第五十五條連續犯規定論以一罪，並加重其刑，乙○自當併予審
    理之。末查，被告前曾於八十二年十二月間，因違反麻醉藥品管理條例案件經乙○判處有期徒刑五月，緩刑三年確定，嗣於八十四年三月緩刑期內再犯煙毒案件
    ，經臺灣士林地方法院判處有期徒刑三年二月確定，前揭緩刑之宣告乃經乙○裁
    定撤銷，二罪併予執行，於八十六年七月二十九日縮短刑期假釋出監，至八十八
    年五月十四日縮刑期滿假釋未經撤銷而視為執行完畢，此有臺灣高等法院被告全
    國前案記錄表一件在卷可憑，其於刑之執行完畢五年之內，再犯本件有期徒刑以
    上之罪，為累犯，應依刑法第四十七條、第七十條規定，遞加重其刑。乙○審酌
    被告年輕力壯，不圖正業，且於前案強盜案件審理中（強盜行為時間九十一年四
    月十三日，乙○審理案號九十一年度訴字第一一四七號），又再為本件犯行，顯
    毫無悔過之意，其攜兇器強使他人交付財物，雖無傷人情事，但除對他人生命、
    身體法益造成危險外，並嚴重危害社會秩序，其強盜所得財物不多，其中二千八
    百零七元已交由被害人戊○○取回及其犯罪後坦承犯行之態度等一切情狀，認檢
    察官請求量處其有期徒刑十一年，尚嫌過重，爰量處如主文所示之刑，以資警儆
    。扣案之玩具手槍一支（含彈匣一個）為被告所有供犯罪所用之物，業經被告供
    承在卷，爰依刑法第三十八條第一項第二款規定併予宣告沒收之。
據上論斷，應依刑事訴訟法第二百九十九條第一項前段、第三百條，刑法第五十六條
、第三百三十條第一項、第四十七條、第三十八條第一項第二款判決如主文。
本案經檢察官呂建興到庭執行職務
中　　　華　　　民　　　國　　九十三　　年　　　三　　　月　　三十　　　日
                                    臺灣臺北地方法院刑事第十一庭
                                        審判長法　官  劉方慈
                                              法　官  林庚棟
                                              法　官  朱夢蘋
右正本證明與原本無異。
如不服本判決，應於判決送達後十日內向乙○提出上訴狀（應抄附繕本）。告訴人或
被害人如對於本判決不服者，應具備理由請求檢察官上訴，其上訴期間之計算係以檢
察官收受判決正本之日期為準。
                                              書記官  周小玲
中　　　華　　　民　　　國　　九十三　　年　　　三　 　月　　三十一　 　日
附錄本案所犯法條全文
中華民國刑法第三百三十條（加重強盜罪）：
犯強盜罪而有第三百二十一條第一項各款情形之一者，處七年以上有期徒刑。
前項之未遂犯罰之。
